# 需安装的设备收入确认问题

提问人：zcy2401 时间：2022-11-05 15:13:33
请教陈老师两个问题：
1 ）公司提供设备，到货需要安装调试，合同没有区分设备价款和安装调试价款，如果是简单安装，到货距安装验收有时间差，两者间会跨期，能否等到安装调试完成一次性确认收入，还是说必须在到货时对到货部分先确认收入，等安装完成对剩余部分确认收入？关键是到货和安装分别确认多少收入也不好估算。
2 ）公司提供储能电站设备，到货后需要安装，但合同约定是由客户自己安装。付款条款为：合同签订预付55%，设备到货支付15%，客户安装调试完成并网运行，获得验收合格证明时支付25%，质保金5%。请问公司是在安装调试完成时点验收，还是设备到货验收？具体应该考虑哪些因素？还有，针对公司只供应设备，不负责安装的，尽管该设备需要安装调试，公司也不用去区分到货收入和安装收入吧？

回答人：chenyiwei
1 、取决于供应设备和安装调试能否区分为两项履约义务。如果安装调试较简单，完全可以交给其他企业实施，或者由客户自己实施的，则构成两项单独履约义务的可能性较大。但在实际操作中，由于设备到货时通常只是签收（表面检查）而不是正式验收，以及两者间隔期较短，合同通常约定本企业需对安装调试后的整体平稳运行负责等原因，一般是在完成安装调试后一并确认收入。
2 、虽然合同约定客户自行安装，但合同约定的付款进度中，安装阶段对应的付款百分比也有25%，为何这一阶段的付款所占比重仍较大？如果排除滞后付款的融资成分因素，是否表明本企业在安装调试阶段仍需发生重大的投入和成本？这些也都需要考虑。

提问人：zcy2401 时间：2022-11-08 17:14:59
陈老师，针对问题 2 ，是这样的，如果到安装调试环节，可能会存在与其他产品的不兼容，这时候需要调参数，甚至说设备质量方面也可能出现问题，虽然是小概率事件，但也存在发生的可能。在遇到这种情况，一般是重新调参数、整改，设备的硬件基本是标准的，软件部分是定制的。历史上未发生过退货可能，一般都能解决。投入是否重大不好说，只能说概率较小。这种情况下，是到货签收确认收入还是要通过性能测试才确认收入？您认为呢？

回答人：chenyiwei
基于谨慎考虑，建议通过性能测试，尤其是在拟IPO等特殊情况下。